最高法院刑事判決　　　　　　九十六年度台上字第六三０六號
上訴人即被告　甲○○
上 　訴　 人
即甲○○之母　乙○○
上列上訴人等因被告妨害電腦使用案件，不服台灣高等法院台中
分院中華民國九十四年十二月二十七日第二審判決（九十六年度
上訴字第一八四四號，起訴案號：台灣台中地方法院檢察署九十
三年度偵字第二一一八九號），提起上訴，本院判決如下：
    主  文
上訴駁回。
    理  由
一、甲○○上訴部分：
按刑事訴訟法第三百七十七條規定，上訴於第三審法院，非以判
決違背法令為理由，不得為之。是提起第三審上訴，應以原判決
違背法令為理由，係屬法定要件。如果上訴理由書狀並未依據卷
內資料，具體指摘原判決有何違法，自應認其上訴為違背法律上
之程式，予以駁回。又上訴是否以原判決違背法令為理由，屬於
形式審查之範圍。本件原判決綜合卷內全部證據，本於推理作用
，認定上訴人即被告甲○○（下稱被告）有如原判決事實欄記載
之犯行，因而撤銷第一審之無罪判決，改判依想像競合犯規定從
一重論處被告無故取得他人電腦之電磁紀錄，致生損害於他人罪
刑。被告上訴意旨略稱：原判決載稱民國九十四年六月二十二日
，林冠甫（證述）與張俊浩前去洗車廠向被告拿取身分證號碼之
時間，係八十九年間等情，檢察官所說是錯的，被告於九十二年
九月一日才開始在洗車廠上班；證人張振松之友楊東瑋在庭上曾
提及還有一本存摺未拿出，懇請再調查云云，並提出證明書影本
一份。惟查：上訴意旨純係對原審採證認事職權之合法行使，重
為事實上之爭執，並未依據卷內資料，具體指摘原判決不適用何
種法則或如何適用不當，本院自無從為形式上之審查，難謂已具
備首揭第三審上訴理由之法定形式要件，尚難認為合法；又本院
為法律審，專以糾正違法判決為職掌，上訴意旨請求調查證據部
分，亦非合法之第三審上訴理由。從而，被告之上訴關於取得電
腦電磁部分，應認為違背法律上之程式，予以駁回。至於入侵電
腦及詐欺部分，係屬刑事訴訟法第三百七十六條第一款及第四款
之案件，原不得上訴於第三審，與其等有裁判上一罪關係之取得
電腦電磁部分之上訴復不合法，即無從併為實體上審理，亦應從
程序上予以駁回。
二、乙○○上訴部分：
被告之父母親，具有法定代理人資格時，固得為被告之利益獨立
上訴；惟所謂法定代理人，必以被告係無行為能力人或限制行為
能力人為前提，如係完全有行為能力之人，則根本上即無法定代
理人存在，自不能以其父母名義，提起上訴。本件乙○○為被告
之母，因被告妨害電腦案件，不服原審所為第二審之判決，為被
告之利益獨立上訴，查該被告係七十四年八月三十日出生，算至
九十四年八月三十日已滿二十歲而成年，乙○○已非被告之法定
代理人，即無獨立提起上訴之權，其上訴殊非法之所許，應予駁
回。
據上論結，應依刑事訴訟法第三百九十五條前段，判決如主文。
中　　華　　民　　國　九十六　年　 十一 　月　二十二　日
                      最高法院刑事第十庭
                          審判長法官  謝　俊　雄
                                法官  陳　世　雄
                                法官  魏　新　和
                                法官  吳　信　銘
                                法官  徐　文　亮
      本件正本證明與原本無異
                                      書  記  官
中　　華　　民　　國　九十六　年　 十一 　月　二十七　日
                                                Ａ
